【裁判字號】    98,訴,2747
【裁判日期】    990810
【裁判案由】    所有權移轉登記
【裁判全文】
臺灣板橋地方法院民事判決              98年度訴字第2747號
原      告  甲○○
訴訟代理人  劉大新律師
複 代理 人  舒建中律師
被      告  廖璋文即丙○○之繼.
上列當事人間所有權移轉登記事件，本院於民國99年7 月20日言
詞辯論終結，判決如下：
    主  文
原告之訴及假執行之聲請均駁回。
訴訟費用由原告負擔。
    事實及理由
一、程序方面：
  (一)本件原告訴請塗銷不動產（房屋及土地）所有權移轉登記，
    且不動產在臺北縣中和市，本院自有管轄權。
  (二)原告於訴狀送達後，將訴之聲明第1項由「被告應連帶將坐
    落臺北縣中和市○○○段236之216地號土地持分及其上建物
    門牌臺北縣中和市○○路○段98號5樓房屋全部辦理繼承登記
    後移轉登記予原告。」變更為「被告應將坐落臺北縣中和市
    ○○段1076地號土地持分及其上建物門牌臺北縣中和市○○
    路○段98號5樓房屋（下稱系爭房地）全部移轉登記予原告。
    」，並撤回被告乙○○部分之訴訟（已生撤回效力），更正
    本件訴訟標的為信託之法律關係，屬變更應受判決事項之聲
    明及訴訟標的，核其請求之基礎事實同一，亦不甚礙被告之
    防禦及訴訟之終結，依民事訴訟法第255條第1項第2、7款之
    規定，應予准許。
二、原告主張：
  (一)原告前於民國97年8 月間出資，與訴外人丙○○約定借名契
    約，以丙○○名義向臺灣板橋地方法院執行處拍得訴外人黃
    志偉所有系爭房地，並登記在丙○○名下。丙○○於98年2
    月5日死亡，其生前並無子嗣、配偶，且其母即訴外人乙○
    ○業已依法拋棄繼承在案，其父即被告已就系爭房地辦妥繼
    承登記，依民法第1176 條第2項「第二順序至第四順序之繼
    承人中，有拋棄繼承權者，其應繼分歸屬於其他同一順序之
    繼承人。」之規定，乙○○之應繼分歸屬於其他同一順序之
    繼承人即被告。上述借名法律關並未定有期限，因丙○○已
    死亡，與原告之信賴關係已不存在，原告依民法第529條、
    第549條第1項規定，終止上述借名法律關係，並以起訴狀繕
    本之送達被告以代終止借名法律關係之意思表示之通知。原
    告終止上述借名法律關係既經合法通知被告，被告自負有將
    系爭房地移轉登記返還予原告之義務。
  (二)原告因違反毒品危害防制條例案件，經臺北地院於96年6月
    28日判處有期徒刑9年，惟恐日後需入監服刑，遂就原告於
    97年8月間向  鈞院民事執行處出資拍得之系爭不動產，與
    當時同為同性戀且與原告為男女朋友關係之丙○○約定，由
    原告代丙○○清償丙○○前向臺北富邦銀行桂林分行之助學
    貸款，丙○○則同意將原告上述購買之系爭房地信託登記予
    丙○○名下。起初相安無事，詎料，丙○○之父即被告突於
    98年8月20日告發原告竊佔系爭房地，斯時因丙○○不知去
    向，原告為維自身權益，不得已於98年9月10日向  鈞院提
    起所有權移轉登記之訴（即  鈞院98年度訴字第1952號），
    惟因丙○○於原告上開起訴前死亡，經  鈞院以原告起訴於
    法未合為由駁回原告之訴，原告始另以丙○○之繼承人即其
    父為被告提起本件之訴。
  (三)系爭房地確由原告出資購買一節，除據原告提出  鈞院不動
    產權利移轉證書外，另提出民事強制執行案款收據、地價稅
    、房屋稅繳款書為證，且迄今仍由原告持續繳納銀行貸款中
    ，堪認屬實。丙○○同意出名登記為系爭房地所有人一節，
    業經證人林凱偉於  鈞院另案98年度訴字第1952號到庭結證
    稱：「因為這間房子是法拍屋，原告有看到想買，所以跟我
    們這些朋友說，當時原告在銀行的房屋貸款額度無法貸到70
    0萬元，所以原告要找朋友出名登記，這樣才能向銀行貸到
    700萬元。原告有找我跟被告，請我們提出資料向銀行詢問
    可貸款額度，因為被告有工作額度較高，所以原告就請被告
    借名登記購買上開房屋。據被告跟我說，他們之間約定，被
    告借名，而原告要按月代被告償還就學貸款」等語。關於原
    告業依與丙○○約定，自97年12月起以現金代丙○○分期清
    償丙○○前於臺北富邦銀行桂林分行之助學貸款每期5,000
    元；另自98年5月以後改以銀行轉帳方式匯入等情，有原告
    於銀行存摺內頁可稽，堪認實在。系爭房地之權狀正本固在
    丙○○處，惟此乃緣因丙○○擔心原告持上開權狀另向他人
    申辦二胎借款，遂要求原告需將權狀交其保管而來；另丙○
    ○雖曾出具委託書予原告，惟乃緣因系爭房地雖登記在丙○
    ○名下，但實際所有人及管理人為原告，茲為使前來承租之
    房客相信原告有權處理包括出租在內等相關事宜，遂要求丙
    ○○出具委託書以供原告取信前來承租之房客，是上述權狀
    正本及委託書均不足執為系爭房地即為丙○○所有之證明。
    何況，苟謂系爭房地確為丙○○所有，惟查系爭房地買賣價
    金高達數百萬元，金額不菲，惟丙○○出資憑證何在？何以
    被告迄今就此全未能舉證以實其說？堪認被告徒以系爭房地
    登記為丙○○所有，辯稱丙○○即為系爭房地之所有權人云
    云，不足採信。
  (四)原告前將其出資購買之系爭房地登記為丙○○所有一節，因
    係原告信賴丙○○代其行使權利而成立，核其法律性質應屬
    信託行為，以當事人間之信任關係為基礎，除認委託人有隨
    時終止信託契約之權利外，另參照民法第550條規定，於受
    託人死亡時，信託關係當然終止。從而，原告於丙○○死亡
    後，訴請丙○○之繼承人即被告返還系爭房地洵屬有據。至
    原告前就本件其與丙○○間之法律關係主張為借名關係，爰
    更正上開法律上之陳述為信託行為。爰依信託之法律關係提
    起本訴等語。併為聲明：1.被告應將系爭房地全部移轉登記
    予原告。2.原告願供擔保，請准宣告假執行。
三、被告則以：
  (一)被告之子丙○○於97年9 月間，於鈞院執行處拍定購得系爭
    房地，除依法拍程序拍得系爭房地完成所有權登記外，尚以
    自己名義向華泰商業銀行股份有限公司（下稱華泰銀行）申
    辦貸款新臺幣（下同）720萬元，並以系爭房地設定最高限
    額抵押權予華泰銀行。嗣後更於97年9月18日將戶籍遷入系
    爭房地中登記為戶長，實際上亦居住其中占有管領之，凡此
    均在在可證丙○○係以自己所有之意購買系爭房地，並無借
    名登記之情事。
  (二)詎丙○○購入系爭房地僅數月後，旋即於98年2月5日失蹤，
    經被告報警後列為失蹤人口協尋，嗣於98年8月份，經員警
    通知被告指認無名屍後，確認被告之子已經死亡，死亡時間
    推測為98年2月5日，死因為溺水死亡，而其非自然死亡之原
    因亦刻正繫屬於鈞院檢察署偵辦中，亦為原告及另案證人林
    凱偉所明知。然原告竟於明知丙○○已死亡後，於98年9月
    10日仍以丙○○為被告提起訴訟（鈞院98年訴字第1952號民
    事事件），訴請丙○○移轉系爭房地之所有權登記，顯係為
    趁鈞院檢察署核發死亡證明前，以一造辯論判決方式移轉系
    爭房地之所有權，並使丙○○之繼承人仍須負擔鉅額貸款債
    務，其居心實有可議。原告雖於前訴遭鈞院以程序不合法駁
    回後，又對被告提起本訴，然原告並未舉證證明其與丙○○
    間確有借名登記約定存在，則其主張顯不足採信。原告既主
    張「原告於97年8 月間出資，與丙○○約定借名契約，以丙
    ○○名義．．．拍得系爭房地．．．」云云，自應就其「出
    資」及「與丙○○約定借名契約」等事實負擔舉證責任。原
    告雖主張其為系爭房地實際所有權人，卻未見其提出「出資
    證明」或「土地建物所有權狀」或其他可茲證明為所有權人
    之證物資料，況以系爭房地申辦貸款並設定最高限額抵押權
    均係以丙○○之名義為之，丙○○亦實際居住、管理、使用
    系爭房地等情觀之，更足證本件與上述「借名登記」之要件
    有間，並無借名登記關係存在，原告之主張顯不足採。原告
    雖於另案中聲請傳喚證人林凱偉為證，並於本訴中引用證人
    林凱偉之證詞為證，然基於民事訴訟法言詞辯論主義及直接
    審理主義原則，證人林凱偉於另案所為之證詞，自不得據以
    為本件判決之基礎。退步言之，僅以林凱偉證詞內容觀之，
    其於98年11月12日出庭作證時，明知丙○○已死亡之事實，
    卻又隱瞞丙○○死亡乙事，證稱：「（原告訴訟代理人問
    ：你是否可以找到被告？）．．．被告現在都不接電話，我
    找不到他。」，顯係刻意隱瞞，而有維護原告之嫌，其證詞
    不足採信；其次，依其證稱：「他們商談借名契約當時，我
    並不在場，我是聽被告說的．．．」，則其顯然對原告與丙
    ○○間商談之過程及雙方真意均不知情，亦無法推論出「原
    告與丙○○確有借名登記之約定存在」之結論。
  (三)丙○○於98年1 月30日即已失聯，由斯時與丙○○同住之原
    告通知被告及被告之前妻乙○○（即丙○○之母）前往系爭
    房地領回丙○○之物品，包括丙○○之手機、錢包、證件、
    存摺、印章等私人物品，皆由原告交予被告。因被告之前妻
    乙○○發現丙○○於失蹤後，帳戶中於98年2月2日尚有領出
    三十多萬元之記錄，始於98年2月5日報案攜同員警前往系爭
    房地詢問原告，原告當場承認該筆款項確實為其領走，並表
    示系爭房地確為丙○○所有，然因丙○○出具授權書委託其
    管理，故只要丙○○回來，就會把錢跟房子都還給他，因此
    ，被告之前妻即報警將丙○○列為失蹤人口協尋。因丙○○
    之皮夾、證件、手機等私人物品均為原告所保管，是以丙○
    ○身上並無任何可茲證明其身分之物品，故其屍體於98年2
    月5 日被發現後，因無法確認身份，被警方以無名屍處理，
    歷經將近半年才輾轉通知被告前往認屍後確認身分。此段期
    間原告均一再聲稱系爭房地確為丙○○所有，並於承租系爭
    房地之房客有簽約或修繕房屋之必要時，均要求房客通知被
    告前往處理，期間被告除以自己名義於系爭房地申裝有線電
    視外，亦有因處理漏水問題而與樓下鄰居吳小姐及水電師傅
    盧先生接洽，凡此均足證系爭房地確為丙○○實際所有，原
    告對此事實未曾爭執，亦從未主張借名登記情事。
  (四)以臺灣板橋地方法院民事執行案款收據及放款利息收據觀之
    ，於丙○○尚未失蹤前，系爭房地所有繳款事宜，包括法拍
    程序之繳款及對銀行繳款之攤還，均係丙○○以自己名義為
    之；且該等文件並無法看出資金來源，實不得據以推論該等
    資金來源係由原告出資。以該繳納貸款帳戶明細為例，原告
    係於98年5月份，亦即丙○○失蹤已逾三個月之久，始開始
    辦理轉帳繳交房屋貸款，並非自丙○○購買系爭房地之97年
    9月份開始繳納（98年1月份前之還本還息為丙○○為之），
    足證原告係於丙○○失蹤後，因其自稱丙○○委託其管理系
    爭房地，原告始出於代為管理之本意繳納系爭房地之貸款，
    不足以證明原告為系爭房地原始出資購買者。原告雖提出系
    爭房地98年度之建物房屋稅及地價稅繳納證明，惟觀諸該繳
    款書之寄送地址均為系爭房地，繳納期間自98年5月1日至98
    年5月31日，該段期間丙○○已失蹤逾三個月之久，自無法
    出面繳納該稅金，而由斯時實際居住於系爭房地可收受該繳
    款書，且自稱為丙○○管理系爭房地之原告予以繳納，亦符
    事理之平，亦不可推論原告確為系爭房地實際所有權人。原
    告提出之匯款委託書亦可得知，即使其於97年12月23日確實
    有匯款40萬元予丙○○，然而丙○○於98年1 月間卻攤還高
    達100萬元之銀行貸款本金；設若原告確實為系爭房地實際
    出資者（被告否認之），則原告應有匯款100萬元予丙○○
    之事實，丙○○始有攤還銀行貸款本金100萬元之可能，否
    則原告對於憑空多出之60萬元應作何解釋？凡此在在均足證
    原告並非實際出資者。至其匯款40萬元予丙○○之可能性甚
    多，亦有可能為借款，亦有可能為還款，更有可能做為他用
    ，不得而知，然均不足以證明其有出資之事實；更有甚者，
    丙○○於98年1月30日失蹤後，原告亦已於98年2月2日由丙
    ○○之帳戶中提領出三十多萬元，實已將前開匯款取回，更
    足證其匯款予丙○○之行為，實與系爭房地之出資或貸款之
    繳納無關。原告雖得提出該等文件，然此僅係因丙○○於失
    蹤、死亡前，係與原告同住於系爭房地中，兩人交情匪淺，
    包括丙○○之存摺、印章手機、錢包等私人物品均由原告代
    為保管，則原告取得系爭房地法拍資料之影本亦非難事，於
    丙○○失蹤後以受託人身分代為繳納房屋貸款及建物、地價
    稅金等舉動，亦屬正常，實不得以此即推論其為實際出資者
    。此點亦可由原告迄今均未能提出丙○○於法拍程序中購買
    系爭房地時繳納之150萬元現金之出資證明以實其說，且丙
    ○○堅持將土地及建物所有權狀交由自己的母親（即被告廖
    璋文之前妻乙○○）保管即可得知，足見該「借名登記」乙
    事實乃原告自恃丙○○死無對證，因而臨訟編纂，而無事實
    不符，子虛烏有。另參原告素行不良、前科累累，亦曾因觸
    犯毒品妨害危害防制條例入監服刑，如今丙○○更於購買系
    爭房地後意外莫名死亡，若僅因原告於丙○○死後代為繳納
    數期房貸，即認定其為系爭房地所有權人，豈不變相增長於
    他人死後以此方式取得他人房地之風氣，實不可長。
  (五)經鈞院調閱與原告相關之刑事偵查卷宗後，亦赫然發現原告
    曾於98年7 月31日晚間因涉犯毒品、藥事法等罪，而於系爭
    房地中遭檢警查獲逮捕後訊問之（訊問日期為98年8月1日上
    午），斯時原告親口證述稱：1.問：你是否居住臺北縣中和
    市○○路○段98號6樓？答：沒有，只是偶爾收房租累了，會
    在該址休息。現在臺北縣中和市○○路段98號6樓何人居住
    、管理？答：是我朋友小馬（正確年籍資料不詳）居住、管
    理。問：為何小馬會住在該址？答：他是屋主丙○○的朋友
    ，後來丙○○委託我代收5、6樓房租。2.問：何以屋內有毒
    品、壯陽藥？答：裡面的毒品不是我的，那房屋是「廖金源
    （音譯）」（即被告之子丙○○）的，我是去那邊幫屋主廖
    金源收房租的．．．因為我是到樓下收房租，他們有留鑰匙
    乙支給我，我收完房租就會上去。3.問：丙○○都不見了，
    你怎麼還會幫他收房租？答：他之前有給我委託書，我放在
    家裡，我都會幫他把房租收好，匯到他的華泰帳戶裡，並幫
    他繳房貸及助學貸款。原告並無工作收入，迄今亦未能提出
    出資證明及資金來源，其雖於鈞院檢察署98年度他字第5374
    號竊佔案件刑事偵查程序中，陳稱購買系爭房地之資金來源
    為「是我媽媽提供，還有我投資所得，以及跟別人借貸的款
    項」，惟其母親王枝鑾卻於檢查官詢問「對本案是否知情？
    」時，陳稱「我完全不知道」，足證原告之母親並無提供資
    金予原告購買系爭房地，否則豈有對於出資購買之不動產完
    全不知情之理？原告曾於丙○○失蹤後，於98年3月1日以代
    理人身分，將系爭房地之6樓（即臺北縣中和市○○路○段98
    號5樓之頂樓加蓋整層）出租予舒偉傑（即上開訊問筆錄所
    稱「小馬」），然其簽訂之租賃合約條件極不合理，非但每
    月租金僅約定參千元，承租人每月打掃房屋扣抵參千元，等
    於舒偉傑不需負擔任何房租即可使用該6樓整層樓，甚至約
    定長達5年之租賃期間，且若「甲方若惡意終止，或以不當
    方式企圖終止租約，乙方（即舒偉傑）可向甲方求償租金參
    拾個月作為賠償」，設若原告確實實際出資而為系爭房地之
    所有權人（被告否認之），豈有自願簽訂如此顯然不合理且
    有失公平之契約條款之可能性！凡此在在可證原告之主張實
    屬無據等語，資為抗辯。併為答辯聲明：1.原告之訴駁回。
    2.如受不利判決，被告願供擔保，請准宣告免為假執行。
四、兩造均不爭執之事實：
  (一)被告之子丙○○於97年8 月27日因自法院拍賣拍定購得系爭
    房地，而於97年9月5日登記為系爭房地之所有權人，並以系
    爭房地向華泰銀行為擔保貸款，而於同日辦理最高限額抵押
    權720萬元之設定登記。嗣後丙○○更於97年9月18日將戶籍
    遷入系爭房地中登記為戶長。丙○○於98年2月5日被發現死
    亡。
  (二)丙○○於98年1月30日即已失聯，由斯時與丙○○同住之原
    告通知被告及被告之前妻乙○○（即丙○○之母）前往系爭
    房地領回丙○○之物品，包括丙○○之手機、錢包、證件、
    存摺、印章等私人物品，皆由原告交予被告。系爭房地之權
    狀在丙○○處。系爭房地登記為丙○○所有，丙○○出具授
    權書委託原告管理。丙○○於98年1月30日失聯後，原告於
    98年2月2日由丙○○之帳戶中提領出三十多萬元。丙○○失
    聯、死亡前，係與原告同住於系爭房地中，兩人交情匪淺。
五、原告主張：系爭房地實係原告出資而以丙○○之名義拍定購
    得，並登記為丙○○所有，係原告信賴丙○○代其行使權利
    而成立，核其法律性質應屬信託行為，以當事人間之信任關
    係為基礎，除認委託人有隨時終止信託契約之權利外，另參
    照民法第550條規定，於受託人死亡時，信託關係當然終止
    。從而，原告於丙○○死亡後，訴請丙○○之繼承人即被告
    返還系爭房地洵屬有據。爰依信託之法律關係，請求如訴之
    聲明等語。被告則辯稱如上。經查：
  (一)按「稱信託者，謂委託人將財產權移轉或為其他處分，使受
    託人依信託本旨，為受益人之利益或為特定之目的，管理或
    處分信託財產之關係。」、「信託關係不因委託人或受託人
    死亡、破產或喪失行為能力而消滅。但信託行為另有訂定者
    ，不在此限。」、「受託人死亡時，信託財產不屬於其遺產
    。」、「信託利益全部由委託人享有者，委託人或其繼承人
    得隨時終止信託。」，信託法第1條、第8條第1項、第10條
    、第63條第1項定有明文。次按民事訴訟如係由原告主張權
    利者，應先由原告負舉證之責，若原告先不能舉證，以證實
    自己主張之事實為真實，則被告就其抗辯事實即令不能舉證
    ，或其所舉證據尚有疵累，亦應駁回原告之請求。又請求履
    行債務之訴，除被告自認原告所主張債權發生原因之事實外
    ，應先由原告就其主張此項事實，負舉證之責任，必須證明
    其為真實後，被告於其抗辯事實，始應負證明之責任，此為
    舉證責任分擔之原則（最高法院17年上字第917號、43年臺
    上字第377號判例意旨參照）。本件原告主張「系爭房地實
    係原告出資而以丙○○之名義拍定購得，並登記為丙○○所
    有，係原告信賴丙○○代其行使權利而成立，核其法律性質
    應屬信託行為」之事實，既為被告否認如上。準此，原告自
    應就此積極有利之事實負舉證責任。
  (二)被告之子丙○○於97年8月27日因自法院拍賣拍定購得系爭
    房地，而於97年9月5日登記為系爭房地之所有權人，並以系
    爭房地向華泰銀行為擔保貸款，而於同日辦理最高限額抵押
    權720萬元之設定登記。嗣後丙○○更於97年9月18日將戶籍
    遷入系爭房地中登記為戶長。丙○○於98年2月5日被發現死
    亡。丙○○於98年1月30日即已失聯，由斯時與丙○○同住
    之原告通知被告及被告之前妻乙○○（即丙○○之母）前往
    系爭房地領回丙○○之物品，包括丙○○之手機、錢包、證
    件、存摺、印章等私人物品，皆由原告交予被告。系爭房地
    之權狀在丙○○處。系爭房地登記為丙○○所有，丙○○出
    具授權書委託原告管理。丙○○於98年1月30日失聯後，原
    告於98 年2月2日由丙○○之帳戶中提領出三十多萬元。丙
    ○○失聯、死亡前，係與原告同住於系爭房地中，兩人交情
    匪淺之事實，為兩造所不爭執，並有建物謄本、丙○○戶籍
    謄本、臺灣板橋地方法院檢察署相驗屍體證明書為證（見本
    院卷第6至7頁、第14頁、第75頁），堪信屬實。
  (三)依原告提出之民事強制執行案款收據、原告之華泰銀行帳戶
    節本（98年5月起每月支出2萬多元及5,017元）、原告於97
    年12月23日匯款之匯款託書、丙○○於98年1月15日攤還貸
    款本金100萬元之放款利息收據、系爭房地97年度地價稅繳
    款書、98年度房屋稅繳款書所示（見本院卷第128至142頁、
    第149至151頁），僅能得知原告持有上開單據，且原告有於
    97年12月23日匯款40萬元予丙○○，丙○○於98年1月15日
    攤還貸款本金100萬元之放款利息收據之事實，惟就原告匯
    款40萬元予丙○○，與丙○○於98年1月15日攤還貸款本金
    100萬元間有何關係，則不得而知？又證人林凱偉於另案即
    本院98年度訴字第1952號所有權移轉登記事件中證稱：「因
    為這間房子是法拍屋，原告有看到想買，所以跟我們這些朋
    友說，當時原告在銀行的房屋貸款額度無法貸到700萬元，
    所以原告要找朋友出名登記，這樣才能向銀行貸到700萬元
    。原告有找我跟被告（即丙○○），請我們提出資料向銀行
    詢問可貸款額度，因為被告有工作額度較高，所以原告就請
    被告借名登記購買上開房屋。據被告跟我說，他們之間約定
    ，被告借名，而原告要按月代被告償還就學貸款」等語，雖
    有另案即本院98年度訴字第1952號準備程序筆錄附卷可稽（
    見本院卷第8至12頁），復經本院調閱本院98年度訴字第195
    2號民事卷宗查明屬實，惟查證人林凱偉於該案中亦同時證
    稱，其係依據丙○○之告知而得知上開原告借丙○○名義向
    銀行貸款購買法拍屋，而原告要按月代丙○○償還就學貸款
    之事實，證人林凱偉並非於原告與丙○○洽談上開借名購屋
    事宜時親自在場見聞之人，是其證詞既係由丙○○告知而來
    ，並非親自在場見聞而得，仍有待進一步商榷之。
  (四)依原告提出之上開民事強制執行案款收據及丙○○於98年1
    月15日攤還貸款本金100萬元之放款利息收據所示，於98年1
    月30日丙○○尚未失聯前，系爭房地所有繳款事宜，包括法
    拍程序之繳款及對銀行繳款之攤還，均係丙○○以自己名義
    為之。矧原告就系爭房地確係由其出資之詳細事實，並未具
    體陳明及證明，且系爭房地之大部分價款均由丙○○於97年
    9月5日以系爭房地向華泰銀行辦理最高限額抵押貸款設定登
    記之方式支應，並保管系爭房地之所有權狀，而原告既與丙
    ○○同住於系爭房地，兩人交情匪淺，則原告代理丙○○出
    租管理系爭房地亦人情之常，另原告就系爭房地於97年9月5
    日為最高限額抵押貸款設定登記後之每月按期繳納貸款及代
    丙○○繳納就學貸款之事實，亦未具體陳明及證明，尚難僅
    憑依原告提出之原告之華泰銀行帳戶節本所示，原告自98年
    5月起每月支出2萬多元及5,017元之事實，即認「系爭房地
    實係原告出資而以丙○○之名義拍定購得，並登記為丙○○
    所有，係原告信賴丙○○代其行使權利而成立之信託行為」
    ，蓋金錢之交付，其原因多端，原告之舉證仍有未足。況依
    上開原告提出之民事強制執行案款收據所示，系爭房地高達
    780多萬元，設若本件確係原告借丙○○之名義購得系爭房
    地，而登記在丙○○名下屬實，則衡情原告應會請丙○○立
    據證明此借名登記之事實，並親自保管系爭房地之所有權狀
    以保障原告自身權益，不可能反於是。是原告主張「系爭房
    地實係原告出資而以丙○○之名義拍定購得，並登記為丙○
    ○所有，係原告信賴丙○○代其行使權利而成立，核其法律
    性質應屬信託行為」等語，尚乏依據，殊無足取。
六、從而，原告依信託之法律關係，請求被告給付如訴之聲明所
    示，為無理由，應予駁回。原告之訴既經駁回，其假執行之
    聲請即失所附麗，應併予駁回。
七、本件事證已臻明確，兩造其餘攻擊、防禦方法及舉證，經本
    院審酌後，認對於判決結果均無影響，爰不一一論述，併此
    指明。
據上論結，本件原告之訴為無理由，依民事訴訟法第78條，判決
如主文。
中    華    民    國    99    年    8     月    10    日
                  民事第三庭    法  官  楊千儀
以上正本係照原本作成。
如對本判決上訴，須於判決送達後20日內向本院提出上訴狀（需
按他造人數附繕本）。如委任律師提起上訴者，應一併繳納上訴
審裁判費。
中    華    民    國    99    年    8     月    10    日
                                書記官  劉鴻傑

司法院資訊處製作；財團法人民間司法改革基金會備份。
